臺灣高雄地方法院刑事判決　　　　　　　96年度易字第1873號
公　訴　人　臺灣高雄地方法院檢察署檢察官
被　　　告　甲○○
上列被告因詐欺案件，經檢察官提起公訴（96年度偵緝字第900
號），本院合議庭裁定改依簡式審判程式審理，並判決如下：
    主      文
甲○○幫助意圖為自己不法之所有，以詐術使人將本人之物交付
未遂，累犯，處拘役伍拾日，減為拘役貳拾伍日，如易科罰金，
以銀元參佰元即新台幣玖佰元折算壹日。
    事實及理由
一、本案犯罪事實及證據，除補充如下，其餘均引用附件檢察官
    起訴書之記載。
  (一)事實部分：
    1.甲○○係於民國95年6 月初某日，在屏東縣萬丹郵局附近
      ，將本案帳戶、提款卡等物，以新台幣（下同）4000元代
      價提供予名籍不詳之成年男子。
    2.經丙○○查覺有異報警，致犯罪集團未能詐取財物得逞；
      ，復配合辦案而依員警指示匯款1 元至甲○○帳戶，始循
      線查獲。
  (二)證據部分：尚有甲○○於本院訊問時之自白、臺灣郵政股份
    有限公司高雄郵局96年6 月25日高營字第0962001927號函1
    份可證。
二、被告甲○○所犯為死刑、無刑徒刑或最輕本刑為3 年以上有
    期徒刑以外之罪，其於準備程式中就被訴事實為有罪之陳述
    ，經法官告知簡式審判程式之旨，並聽取公訴人之意見後，
    依刑事訴訟法第273 條之1 第1 項規定，裁定由受命法官獨
    任進行簡式審判程式，合先敘明。
三、按94年2 月2 日修正公布後刑法第2 條第1 項規定：「行為
    後法律有變更者，適用行為時之法律。但行為後之法律有利
    於行為人者，適用最有利於行為人之法律」，此係規範行為
    後法律變更所生新舊法律比較適用之準據法。本案新舊法比
    較適用之結果如附表編號所示，而應適用被告行為時即94
    年2 月2 日修正公布，95年7 月1 日施行前之刑法，合先敘
    明。
四、按名籍不詳之成年人，意圖為自己不法所有而施用詐術，惟
    經告訴人丙○○發覺，致未詐得財物之行為，係成立刑法第
    339 條第3 項、第1 項之詐欺取財未遂罪；被告基於幫助之
    故意，而為犯罪構成要件以外之提供帳戶、提款卡，幫助取
    得詐欺款項之行為，核其所為，係犯刑法詐欺取財未遂罪之
    幫助犯。被告前因過失傷害案件，經判處3 月確定，並於93
    年7 月5 日易科罰金執行完畢，有卷附臺灣高等法院被告前
    案紀錄表可按，其受有期徒刑執行完畢，5 年以內故意再犯
    有期徒刑以上之罪，為累犯，應依法加重其刑。上開向丙○
    ○行騙之人已著手於犯罪實行而不遂，依刑法第25條第1 項
    、第2 項後段，按既遂之刑減輕之；又被告基於幫助之犯意
    而為本案犯行，應依刑法第30條第2 項規定，按正犯之刑減
    輕之，並依法先加而後遞減之。
五、爰審酌被告將個人帳戶提供他人犯罪使用，紊亂正常交易秩
    序，並使不法之徒藉此輕易詐取財物，致執法人員難以追緝
    ，助長詐取財物之犯罪風氣，造成危害非輕，惟念其坦承犯
    行，深具悔意，及其素行、犯罪動機、所得等一切情狀，量
    處如主文所示之刑，併依附表編號所示比較新舊法結果，
    依修正前刑法第41條第1 項前段規定，諭知易科罰金之折算
    標準，以示懲儆。另被告本案所犯之罪，尚未判決確定，因
    其犯罪時間係在96年4 月24日以前，且宣告刑未逾有期徒刑
    1 年6 月，合於中華民國96年罪犯減刑條例第3 條第1 項第
    15款規定之減刑條件，爰依該條例第2 條第1 項第3 款規定
    ，減其刑期2 分之1 。
六、據上論斷，應依刑事訴訟法第273 條之1 第1 項、第299 條
    第1 項前段、第310 條之2 、第454 條第2 項，刑法第2 條
    第1 項前段、第339 條第3 項、第1 項、第25條第2 項、第
    30條、第47條第1 項，修正前刑法第41條第1 項前段，中華
    民國96年罪犯減刑條例第2 條第1 項第3 款、第7 條、第9
    條，罰金罰鍰提高標準條例第1 條前段，刪除前罰金罰鍰提
    高標準條例第2 條，判決如主文。
本案經檢察官乙○○到庭執行職務。
中　　華　　民　　國　　96　　年　　12　　月　　18　　日
                  鳳山刑事第二庭  法　官  洪珮婷
以上正本證明與原本無異。
如不服本判決應於收受本判決後10日內向本院提出上訴書狀，並
應敘述具體理由，如未敘述上訴理由者，應於上訴期間屆滿後20
日內補提理由書狀於本院（均須按他造當事人之人數附繕本）「
切勿逕送上級法院」。
中　　華　　民　　國　　96　　年　　12　　月　　18　　日
　　　　　　　　　　　　　　　　　書記官  賴朱梅
┌───────────────────────────────────────────────┐
│附表：                                                                                        │
├──────┬─────────────┬─────────────┬───────┬────┤
│相關變更條文│行為時法（下稱舊法）之內容│裁判時法（下稱新法）之內容│比  較  理  由│備    註│
├──────┼─────────────┼─────────────┼───────┼────┤
│【罰金刑下│罰金：（銀元）1 元以上。  │罰金：新臺幣1000元以上，以│罰金刑之下限，│舊法有利│
│限變更】刑法│                          │百元計算。                │由銀元10元（亦│。      │
│第33條第5 款│                          │                          │經提高）即新臺│        │
│            │                          │                          │幣30元，提高為│        │
│            │                          │                          │新臺幣1000元。│        │
├──────┼─────────────┼─────────────┼───────┼────┤
│【易科罰金│犯最重本刑為5 年以下有期徒│犯最重本刑為5 年以下有期徒│易科罰金折算標│舊法有利│
│折算標準變更│刑以下之刑之罪，而受6 個月│刑以下之刑之罪，而受6 個月│準由銀元300 元│。      │
│】修正前刑法│以下有期徒刑或拘役之宣告…│以下有期徒刑或拘役之宣告者│即新臺幣900 元│        │
│第41條第1 項│得以（銀元，下同）1 元以上│，得以新臺幣1000元、2000元│，提高為以新臺│        │
│前段、修正前│3 元以下折算1 日，易科罰金│或3000元折算1 日，易科罰金│幣1000元、2000│        │
│罰金罰鍰提高│。依刑法第41條易科罰金…就│。                        │元或3000元折算│        │
│標準條例第2 │其原定數額提高為100 倍折算│                          │1日           │        │
│條→現行刑法│1 日；法律所定罰金數額未依│                          │              │        │
│第41條第1 項│本條例提高倍數，或其處罰法│                          │              │        │
│前段        │條無罰金刑之規定者，亦同。│                          │              │        │
└──────┴─────────────┴─────────────┴───────┴────┘
中華民國刑法第30條
幫助他人實行犯罪行為者，為幫助犯。雖他人不知幫助之情者，
亦同。
幫助犯之處罰，得按正犯之刑減輕之。
中華民國刑法第339條第1 項、第3 項
意圖為自己或第三人不法之所有，以詐術使人將本人或第三人之
物交付者，處5 年以下有期徒刑、拘役或科或併科1 千元以下罰
金。
前二項之未遂犯罰之。
